臺灣新北地方法院民事裁定
111年度消債聲免字第7號
聲  請  人  張建凱（原名張慶雄）

代  理  人  張家榛律師
相  對  人  中國信託商業銀行股份有限公司


法定代理人  利明献  
相  對  人  香港商香港上海匯豐銀行股份有限公司

法定代理人  蔣書城  
相  對  人  永豐商業銀行股份有限公司

法定代理人  曹為實  
相  對  人  星展（台灣）商業銀行股份有限公司


法定代理人  伍維洪  
相  對  人  陳培源  
            黃國利  
            黃挺美  
            溫佩襄（原名溫桂香）

            劉培醍  
            廖赴洲  
            林志文  
            張玉蓮    現已移民美國
上列當事人因消費者債務清理事件聲請免責，本院裁定如下：
    主  文
聲請人張建凱應予免責。
    理  由
一、聲請意旨略以：聲請人於受不免責之裁定確定後，繼續清償
    債務，而各普通債權人受償額均達其債權額之百分之二十以
    上，爰依消債條例第142條規定聲請免責等語。
二、按法院為不免責或撤銷免責之裁定確定後，債務人繼續清償
    債務，而各普通債權人受償額均達其債權額之百分之二十以
    上者，法院得依債務人之聲請裁定免責，消費者債務清理條
    例（下稱消債條例）第142條定有明文。經查：
  ㈠本件聲請人前於民國98年4月15日向本院具狀聲請更生，經本
    院於98年8月11日以98年度消債更字第321號裁定開始更生，
    並經司法事務官進行更生程序，嗣因聲請人提出之更生方案
    未獲債權人會議之可決，亦核無符合消債條例第64條規定可
    由法院依職權逕為認可其更生方案之情形，經本院於99年5
    月7日以99年度消債清字第87號裁定開始清算，嗣由司法事
    務官以99年度司執消債清字第73號進行清算程序，並於99年
    8月11日裁定終止清算程序，嗣經本院認聲請人有消債條例
    第133條及第134條第4款所規定之不免責事由，而以99年度
    消債聲字第202號裁定不免責確定在案等情，業據本院依職
    權調取上開債務清理事件相關卷宗核閱屬實。
  ㈡聲請人主張其受不免責裁定確定後繼續清償債務，且各普通
    債權人受償額均達百分之二十以上乙節，業據提出無擔保或
    無優先權債權人清償明細彙整表、強制扣款明細表、民間債
    權人自願免除債務同意書、中華郵政匯票、存證信函在卷為
    證，並有相對人中國信託商業銀行股份有限公司、香港商香
    港上海匯豐銀行股份有限公司、永豐商業銀行股份有限公司
    、星展（台灣）商業銀行股份有限公司函覆在卷可稽（見本
    院109年度消債聲免字第1號卷第113至137、145至148頁），
    亦堪信為實。
  ㈢本院參酌聲請人於不免責裁定確定後，仍繼續戮力還款，無
    消極不還款之情形，各債權人受償額業已均達其債權額百分
    之二十以上，此際債權人之權益已受相當程度之保障；再考
    量查無聲請人於聲請清算前2年內，因消費奢侈商品或服務
    、賭博或其他投機行為，致其所負債務之總額逾聲請清算時
    無擔保及無優先權債務之半數，已無現行消債條例第134條
    第4款所定不免責事由，因認應賦予債務人重建其經濟生活
    之機會。從而，聲請人依消債條例第142條第1項規定聲請免
    責，應屬有據。
三、綜上所述，本件聲請人前受不免責裁定確定後，已繼續清償
    債務，各普通債權人之受償金額合計復均已達其債權總額百
    分之二十以上，以及本院斟酌聲請人亦無何明顯不適當之情
    狀，已符合消債條例第142條所規定之免責要件，是以聲請
    人聲請免責，為有理由，應予准許，爰裁定如主文。
中　　華　　民　　國　　111 　年　　7 　　月　　29　　日
                  民事第二庭    法　官　楊雅萍
以上正本證明與原本無異
如不服本裁定須於送達後10日內向本院提出抗告狀，並應繳納抗
告費新臺幣1000元。
中　　華　　民　　國　　111 　年　　7 　　月　　29　　日
                                書記官  蕭淳方